【裁判字號】    94,上訴,1307
【裁判日期】    950119
【裁判案由】    違反毒品危害防制條例
【裁判全文】
臺灣高等法院臺南分院刑事判決
上  訴  人  臺灣雲林地方法院檢察署檢察官
被      告  甲○○
上列上訴人因被告違反毒品危害防制條例案件，不服臺灣雲林地
方法院九十四年度訴字第六五五號中華民國九十四年十一月二十
二日第一審協商程序判決（起訴案號：臺灣雲林地方法院檢察署
九十四年度毒偵字第九九一號），提起上訴，及臺灣雲林地方法
院檢察署檢察官移送併辦（九十四年度毒偵字第二一九○號），
本院判決如下：
    主  文
原判決撤銷，發回臺灣雲林地方法院。
    理  由
一、按除所犯為死刑、無期徒刑、最輕本刑 3年以上有期徒刑之
    罪或高等法院管轄第一審案件者外，案件經檢察官提起公訴
    或聲請簡易判決處刑，於第一審言詞辯論終結前或簡易判決
    處刑前，檢察官得於徵詢被害人之意見後，逕行或依被告或
    其代理人、辯護人之請求，經法院同意，就被告願受科刑之
    範圍或願意接受緩刑之宣告於審判外進行協商，經當事人雙
    方合意且被告認罪者，由檢察官聲請法院改依協商程序而為
    判決。又依本編協商程序所為之科刑判決，不得上訴。但有
    刑事訴訟法第四百五十五條之四第一項第一款「有前條第二
    項之撤銷合意或撤回協商聲請者」、第二款「被告協商之意
    思非出於自由意志者」、第四款「被告所犯之罪非第四百
    五十五條之二第一項所定得以聲請協商判決者」、第六款「
    被告有其他較重之裁判上一罪之犯罪事實者」、第七款「法
    院認應諭知免刑或免訴、不受理者」之情形之一，或協商判
    決違反同條第二項「法院為協商判決所科之刑，以宣告緩刑
    、二年以下有期徒刑、拘役或罰金為限」之規定者，不在此
    限。對於前項但書之上訴，第二審法院之調查以上訴理由所
    指摘之事項為限。又第二審法院認為上訴有理由者，應將原
    審判決撤銷，將案件發回第一審法院依判決前之程序更為審
    判，同法第四百五十五條之二第一項第一款、第四百五十五
    條之十第一、二、三項分別定有明文。
二、檢察官上訴意旨略以：被告甲○○另於民國九十四年十月二
    十四日十八時許，在雲林縣西螺鎮七座里文和二○號住處，
    施用第一級毒品海洛因；復於九十四年十月二十七日二十三
    時十八分許回溯前九十六小時內之某時，在不詳處所，以不
    詳方式，施用第二級毒品甲基安非他命，有雲林縣警察局西
    螺分局九十四年十一月二十一日西警偵字第○九四○三○○
    二五九號刑事案件移送書可憑，此部分之事實，經核與原判
    決所認事實，具有連續犯之裁判上一罪關係，為原審未及審
    酌，就此部分漏未裁判，自嫌未洽等語。
三、經查：依檢察官上訴意旨暨嗣後檢附該署九十四年度毒偵字
    第二一九○號卷證移送併辦意旨，係認被告另於九十四年十
    月二十四日十八時許，施用第一級毒品海洛因；於九十四年
    十月二十七日二十三時十八分許回溯前九十六小時內之某時
    ，施用第二級毒品甲基安非他命，有連續施用第一級毒品海
    洛因及第二級毒品甲基安非他命之犯行。而此經本院調查，
    被告對之亦坦承不諱，並有有雲林縣衛生局九十四年十一月
    二十八日煙毒尿液檢驗成績書在卷可稽，應堪採信。基此，
    原審依協商程序，認定被告自九十四年五月十五日晚上七時
    許起至九十四年十月二十三日止，在其位於雲林縣西螺鎮七
    座里文和二十號住處，以將毒品海洛因摻水置於針筒內注射
    血管之方式，連續施用第一級毒品海洛因多次；另自九十四
    年五月十七日起至九十四年十月二十三日止，在其上開住處
    ，連續施用施用第二級毒品安非他命多次之犯罪事實，比較
    前者（即檢察官上訴意旨及併辦部分）犯罪期間為長，顯然
    前者犯罪情節較重，且與後者之犯罪事實（原審判決部分）
    俱有連續犯之裁判上一罪關係，符合刑事訴訟法第四百五十
    五條之四第一項第六款「被告有其他較重之裁判上一罪之犯
    罪事實者」之情形，則檢察官上訴合乎上揭法定程式，且為
    有理由，自應由本院將原判決關於施用第1級毒品罪及定執
    行刑部分均撤銷，發回原審法院，依判決前之程序更為審判
    。
據上論斷，應依刑事訴訟法第四百五十五條之十第三項，判決如
主文。
本案經檢察官邱克斌到庭執行職務。
中    華    民    國    九十五   年    一   月  十九  日
                  刑事第二庭    審判長法  官  葉居正
                                      法  官  莊俊華
                                      法  官  高明發
以上正本證明與原本無異。
施用第一級毒品部分如不服本判決，應於收受本判決後十日內向
本院提出上訴書狀。其未敘述上訴理由者並得於提起上訴後十日
內向本院補提理由書狀（均須按他造當事人之人數附繕本）「切
勿逕送上級法院」。
施用第二級毒品部分不得上訴。
                                      書記官  陳淑貞
中    華    民    國    九十五  年   一   月   二十   日


司法院資訊處製作；財團法人民間司法改革基金會備份。
